【裁判字號】    90,訴,2658
【裁判日期】    920416
【裁判案由】    侵權行為損害賠償
【裁判全文】
臺灣板橋地方法院民事裁定  九十年度訴字第二六五八號
    原      告  丙○○
    被      告  甲○○○
                乙○○
右當事人間請求損害賠償事件，本院裁定如左：
    主      文
原告請求被告連帶賠償關於被告於民國八十七年九月五日、八十八年二月五日借用原
告名義參加訴外人劉來予之互助會得標詐領之合會金新台幣（下同）玖拾陸萬仟元
及玖拾玖萬伍仟元，總計壹佰玖拾伍萬捌仟元部分之訴，及假執行之聲請均駁回。
訴訟費用由原告負擔。
    理      由
一、按因犯罪而受損害之人，於刑事訴訟程序固得附帶提起民事訴訟，對於被告請求
    回復其損害，但其請求回復之損害，以被訴犯罪事實所生之損害為限，否則縱令
    得依其他事由，提起民事訴訟，亦不得於刑事訴訟程序附帶為此請求，最高法院
    著有六十年台上字第六三三號判例可資參照。又刑事庭移送民事庭之附帶民事訴
    訟，僅移送前之訴訟行為準用關于刑事訴訟之請求，若移送後之訴訟程序，則應
    適用民事訴訟法，此觀刑事訴訟法第四百九十四條（現行法第四百九十條）及其
    但書之規定自明。故移送民事庭之附帶民事訴訟，縱其移送前提起此項訴訟，不
    合刑事訴訟法第四百九十一條（現行法第四百八十七條）所定之要件，而有同法
    第五百零六條第一項（現行法第五百零二條）關于訴之不合法之規定情形時，但
    其移送後之訴訟程序，既應適用民事訴訟法，即屬同法第二百四十九條第一項第
    六款所謂起訴不備其他要件，仍應依該條項款之規定，以裁定駁回之，最高法院
    另著有四十四年台抗字第四號判例可資參照。
二、原告於本院刑事庭九十年度訴字第一一三二號偽造文書等案件審理中提起附帶民
    事訴訟（九十年度附民字第三八○號），請求被告連帶賠償原告損害新台幣三百
    四十五萬八千元及自起訴狀繕本送達翌日起至清償日止，按年息百分之五計算之
    利息。其中關於原告主張被告借用原告名義參加訴外人劉來予之互助會，於八十
    七年九月五日、八十八年二月五日分別得標，詐得合會金九十六萬三千元、九十
    九萬五千元，總計一百九十五萬八千元及其法定遲延利息部分，因原告主張之上
    開詐欺事實，並未據檢察官提起公訴，本院刑事庭九十年度訴字第一一三二號刑
    事判決亦未就上開部分為犯罪事實之認定。故原告關於此部分之請求，顯非刑事
    訴訟程序認定之犯罪事實所生之私權損害，原告依法應不得於刑事訴訟程序附帶
    為此請求。依最高法院上開判例意旨，應由本院以裁定駁回原告此部分之訴。
三、依民事訴訟法第二百四十九條第一項第六款、第九十五條、第七十八條，裁定如
    主文。
中      華      民      國    九十二    年      四      月     十六     日
                                        臺灣板橋地方法院民事第三庭
~B法      官  許月珍
右為正本係照原本作成
如不服本裁定應於送達後十日內向本院提出抗告狀，並應繳納抗告費新台幣四十五元。
中      華      民      國    九十二    年      四      月     十六     日
~B法院書記官  劉昌明


司法院資訊處製作；財團法人民間司法改革基金會備份。
